【裁判字號】    88,交易,379
【裁判日期】    890626
【裁判案由】    過失傷害
【裁判全文】
臺灣臺南地方法院刑事判決                        八十八年度交易字第三七九號
    公  訴  人  臺灣台南地方法院檢察署檢察官
    被      告  甲○○
    選任辯護人  郭俊廷
右列被告因業務過失傷害案件，經檢察官提起公訴 (八十八年度偵字第六二二八號)
，本院判決如左：
    主  文
甲○○從事業務之人，因業務上之過失傷害人，處有期徒刑貳月，如易科罰金，以參
佰元折算壹日。緩刑貳年。
    事  實
一、甲○○係計程車司機，為從事駕駛業務之人，渠於民國八十八年三月二十七日九
    時許，駕駛車號Ｕ９─２６５號計程車，沿台南市○區○○路由北向南行駛，途
    經金華路與忠孝街九三巷路口，本應注意車輛行駛時，駕駛人應注意車前狀況及
    兩車併行之間隔，並隨時採取必要之安全措施，而依當時天氣晴朗、有日間自然
    光線、現場為無缺陷無障礙之乾燥柏油路面等一切客觀狀況以觀，又無不能注意
    之情事，竟疏於注意車前狀況且超越未保持安全間隔，致擦撞同向違規駛入快車
    道之施新玉所騎乘之車號ＶＪＳ─３０５號輕型機車，造成施新玉倒地受有左胸
    挫傷、左手及左足擦挫傷之傷害。
二、案經施新玉訴由台南市警察局第四分局報請臺灣臺南地方法院檢察署檢察官偵查
    起訴。
    理  由
一、訊之被告甲○○矢口否認有右揭過失傷害之犯行，辯稱：伊於八十八年三月二十
    七日九時五分許，駕駛Ｕ９─２６５號計程車，自台南市○區○○路六七號住處
    出發，約於同日九時十七分許到達台南縣仁德鄉○○路○段四一０號之計程車派
    車處，伊於八十八年三月二十七日九時許並未駕車行經台南市○○路與忠孝街九
    三巷路口，本件車禍與伊無關云云。惟查，被告所駕駛之Ｕ９─２６５號計程車
    於八十八年三月二十七日九時二十二分至計程車派車處排班，並於同日九時二十
    八分經派車出發載客等情，有計程車排班表、「嘉南無線電台」派車單附卷可稽
    ，而本件車禍發生於八十八年三月二十七日九時許，倘謂被告係於肇事後，始趕
    赴派車處排班載客，此非絕無可能；況被告亦自承：伊於八十八年三月二十七日
    九時許，駕車自住處出發至派車處之行蹤並無其他人知道，而車號Ｕ９─２６５
    號計程車均由伊駕駛，並未借予他人使用等語，是被告辯稱伊於車禍發生當時，
    未駕車行經肇事地點云云，並無證據以實其說。次查，右揭犯罪事實，業據告訴
    人施新玉指訴歷歷，並有道路交通事故調查報告表暨事故現場圖、交通事故蒐證
    照片十六幀在卷可考。又查，證人石獻欽結證稱：本件車禍發生地點位於伊所經
    營之「獻興機車行」前，伊未目睹車禍發生經過，係因聽到車輛碰撞聲至店外查
    看，有一不詳路人目擊肇事車輛為Ｕ９─２６５號計程車，並將該車號寫於紙條
    上交予伊，伊再將紙條交付到場處理車禍之員警，始循線查獲肇事者等語，參以
    證人石獻欽與告訴人及被告均素昧平生，並無利害關係，渠證詞當屬公正客觀而
    堪採信。再查，被告所駕駛之Ｕ９─２６５號計程車於右後葉子板處有二道新刮
    痕，而告訴人所騎乘之ＶＪＳ３０５號輕型機車左手把剎桿有磨損，且二車車
    損位置之高度經核一致等情，有前述蒐證照片編號７、８、、四張照片可資
    參照，又觀諸二車車損位置之分佈，核與告訴人指稱被告駕車自伊左側疾駛而過
    擦撞伊所騎乘之機車乙節相符，足認告訴人所述尚非虛妄。據上，堪認被告確係
    本件車禍之肇事者無訛。按汽車行駛時，駕駛人應注意車前狀況及兩車併行之間
    隔，並隨時採取必要之安全措施，道路交通安全規則第九十四條第三項定有明文
    。被告駕車自應注意上述道路交通安全規定，且綜觀當時一切客觀情況，又非不
    能注意，竟疏不注意為之，致肇生車禍，使人受傷，被告顯有過失，本件經送台
    灣省台南區車輛行車事故鑑定委員會鑑定肇事責任亦認被告有肇事次因之過失責
    任，有該委員會八十八年九月十七日南鑑字第８８１０１９號函附之鑑定意見書
    存卷可參。而告訴人確因本件車禍致受有左胸挫傷、左手及左足擦挫傷之傷害，
    亦有國立成功大學醫學院附設醫院診斷證明書在卷可佐，是被告之過失行為與告
    訴人所受之傷害結果間，具有相當因果關係。綜上所述，應認被告空言否認犯行
    ，實不足取，參以前開人證、物證，事證明確，被告犯行已堪認定。
二、核被告所為，係犯刑法第二百八十四條第二項前段之業務過失傷害罪。本院爰審
    酌被告品性、智識程度、過失程度、犯罪所生之危害，犯後已賠償告訴人家屬（
    告訴人事後因其他原因自鎰死亡），及犯後態度等一切情狀，量處如主文所示之
    刑，並諭知易科罰金之折算標準，以示懲儆。又被告前未曾受有期徒刑以上刑之
    宣告，有台灣台南地方法院檢察署刑案資料查註紀錄表在卷可憑，其經此教訓後
    ，應知所警惕，信無再犯之虞，本院因認所宣告之刑以暫不執行為適當，併諭知
    緩刑  年，以勵自新。
據上論斷，應依刑事訴訟法第二百九十九條第一項前段、刑法第二百八十四條第二項
前段、第四十一條、第七十四第一款、罰金罰鍰提高標準條例第一條前段、第二條，
判決如主文。
本案經檢察官李白松到庭執行職務
中      華      民      國    八十九    年      六      月    二十六    日
                                  臺灣臺南地方法院交通法庭
                                          法  官
右正本證明與原本無異。
如不服本判決，應於判決送達後十日內，向本院提出上訴狀。
                                          書記官
中    華    民    國      八十        年              月              日
附錄本案論罪科刑法條：
刑法第二百八十四條第二項
  從事業務之人，因業務上之過失傷害人者，處一年以下有期徒刑、拘役或一千元以
  下罰金，致重傷者，處三年以下有期徒刑、拘役或二千元以下罰金。


司法院資訊處製作；財團法人民間司法改革基金會備份。
